<!DOCTYPE html PUBLIC "-//W3C//DTD XHTML 1.0 Transitional//EN" "http://www.w3.org/TR/xhtml1/DTD/xhtml1-transitional.dtd">
<html xmlns="http://www.w3.org/1999/xhtml">
<head>
	<meta http-equiv="Content-Type" content="text/html; charset=iso-8859-1" />
	<title>Ymmärrä suomea</title>
	<style type="text/css" media="all">@import "css/styles.css";</style>
	<script type="text/javascript" src="swfobject.js"></script>
</head>
<body class="font-medium">
	<div id="main-wrapper">
		<div id="topbar"></div>
		<div id="main-menu">
			<table cellspacing="0" cellpadding="0" border="0" class="add-links"><tr>
				<td class="item"><img class="raquo" src="i/raquo.gif" alt="" height="7" width="4" /><a href="/ymmarra/index.php?moduli=sanakirja">Sanakirja</a></td>
				<td class="item"><img class="raquo" src="i/raquo.gif" alt="" height="7" width="4" /><a href="/ymmarra/index.php?moduli=verbit">Verbiluettelo</a></td>
				<td class="item"><img class="raquo" src="i/raquo.gif" alt="" height="7" width="4" /><a href="/ymmarra/index.php?moduli=kielioppi">Kielioppi</a></td>
			</tr></table>
			<table cellspacing="0" cellpadding="0" border="0"><tr>
				<td class="item"><img class="raquo" src="i/raquo.gif" alt="" height="7" width="4" /><a href="/ymmarra/index.php">Etusivu</a></td>
				<td class="item"><img class="raquo" src="i/raquo.gif" alt="" height="7" width="4" /><a href="/ymmarra/index.php?moduli=tekstit">Lukutekstit</a></td>
			</tr></table>
		</div>
		<div id="content">
			<table cellspacing="0" cellpadding="0" border="0" id="content-wrapper"><tr>
				<td>
					<div id="left-menu">
												<div class="header-verb"><span>Verbit</span></div>
						<div class="menu">
								<div class="init"><a href="/ymmarra/index.php?moduli=verbit&kirjain=a">A</a></div>
								<div class="init"><a href="/ymmarra/index.php?moduli=verbit&kirjain=e">E</a></div>
								<div class="init"><a href="/ymmarra/index.php?moduli=verbit&kirjain=h">H</a></div>
								<div class="init"><a href="/ymmarra/index.php?moduli=verbit&kirjain=i">I</a></div>
								<div class="init"><a href="/ymmarra/index.php?moduli=verbit&kirjain=j">J</a></div>
								<div class="init"><a href="/ymmarra/index.php?moduli=verbit&kirjain=k">K</a></div>
								<div class="init"><a href="/ymmarra/index.php?moduli=verbit&kirjain=l">L</a></div>
								<div class="init"><a href="/ymmarra/index.php?moduli=verbit&kirjain=m">M</a></div>
								<div class="init"><a href="/ymmarra/index.php?moduli=verbit&kirjain=n">N</a></div>
								<div class="init"><a href="/ymmarra/index.php?moduli=verbit&kirjain=o">O</a></div>
								<div class="init"><a href="/ymmarra/index.php?moduli=verbit&kirjain=p">P</a></div>
								<div class="init"><a href="/ymmarra/index.php?moduli=verbit&kirjain=r">R</a></div>
								<div class="init"><a href="/ymmarra/index.php?moduli=verbit&kirjain=s">S</a></div>
								<div class="init"><a href="/ymmarra/index.php?moduli=verbit&kirjain=t">T</a></div>
								<div class="init"><a href="/ymmarra/index.php?moduli=verbit&kirjain=u">U</a></div>
								<div class="init"><a href="/ymmarra/index.php?moduli=verbit&kirjain=v">V</a></div>
								<div class="init"><a href="/ymmarra/index.php?moduli=verbit&kirjain=y">Y</a></div>
								<div class="init"><a href="/ymmarra/index.php?moduli=verbit&kirjain=Ä">Ä</a></div>
						</div>					</div>
				</td>
				<td>
					<div id="main-content">
						<div id="path">
							<a href=".">Etusivu</a> &gt; <a href="/ymmarra/index.php?moduli=verbit&kirjain=K">K</a>						</div>
													<h1>KUVAILLA</h1>
						<table cellspacing="0" cellpadding="0" border="0">
							<tr>
								<td colspan="2" style="padding-bottom:10px;"><strong>Aktiivin indikatiivi</strong></td>
							</tr>
							<tr>
								<td><pre>PREESENS                   
minä     kuvailen          
sinä     kuvailet          
hän      kuvailee          
me       kuvailemme        
te       kuvailette        
he       kuvailevat        

PASSIIVI
         kuvaillaan        

IMPERFEKTI                 
         kuvailin          
         kuvailit          
         kuvaili           
         kuvailimme        
         kuvailitte        
         kuvailivat        

PASSIIVI
         kuvailtiin        

PERFEKTI
olen     kuvaillut         
olet     kuvaillut         
on       kuvaillut         
olemme   kuvailleet        
olette   kuvailleet        
ovat     kuvailleet        

PASSIIVI
on       kuvailtu          

PLUSKVAMPERFEKTI
olin     kuvaillut         
olit     kuvaillut         
oli      kuvaillut         
olimme   kuvailleet        
olitte   kuvailleet        
olivat   kuvailleet        

PASSIIVI
oli      kuvailtu          
</pre></td>
								<td>&nbsp;&nbsp;&nbsp;</td>
								<td><pre>  KIELTOMUOTO
  en        kuvaile
  et        kuvaile
  ei        kuvaile
  emme      kuvaile
  ette      kuvaile
  eivät     kuvaile


  ei        kuvailla

   
  en        kuvaillut
  et        kuvaillut
  ei        kuvaillut
  emme      kuvailleet
  ette      kuvailleet
  eivät     kuvailleet


  ei        kuvailtu


  en    ole kuvaillut
  et    ole kuvaillut
  ei    ole kuvaillut
  emme  ole kuvailleet
  ette  ole kuvailleet
  eivät ole kuvailleet


  ei    ole kuvailtu


  en    ollut  kuvaillut
  et    ollut  kuvaillut
  ei    ollut  kuvaillut
  emme  olleet kuvailleet
  ette  olleet kuvailleet
  eivät olleet kuvailleet


  ei    ollut  kuvailtu
</pre></td>
							</tr>
						</table>
						<table cellspacing="0" cellpadding="0" border="0">
							<tr>
								<td colspan="2" style="padding-bottom:10px;"><strong>Aktiivin konditionaali</strong></td>
							</tr>
							<tr>
								<td><pre>PREESENS
minä     kuvailisin        
sinä     kuvailisit        
hän      kuvailisi         
me       kuvailisimme      
te       kuvailisitte      
he       kuvailisivat      

PASSIIVI
         kuvailtaisiin     

PERFEKTI
olisin   kuvaillut         
olisit   kuvaillut         
olisi    kuvaillut         
olisimme kuvailleet        
olisitte kuvailleet        
olisivat kuvailleet        

PASSIIVI
olisi    kuvailtu          
</pre></td>
								<td>&nbsp;&nbsp;&nbsp;</td>
								<td><pre> 
  en        kuvailisi
  et        kuvailisi
  ei        kuvailisi
  emme      kuvailisi
  ette      kuvailisi
  eivät     kuvailisi


  ei        kuvailtaisi


  en    olisi  kuvaillut
  et    olisi  kuvaillut
  ei    olisi  kuvaillut
  emme  olisi  kuvailleet
  ette  olisi  kuvailleet
  eivät olisi  kuvailleet 


  ei    olisi  kuvailtu
</pre></td>
							</tr>
						</table>
						<table cellspacing="0" cellpadding="0" border="0">
							<tr>
								<td colspan="2" style="padding-bottom:10px;"><strong>Aktiivin potentiaali</strong></td>
							</tr>
							<tr>
								<td><pre>PREESENS
minä     kuvaillen         
sinä     kuvaillet         
hän      kuvaillee         
me       kuvaillemme       
te       kuvaillette       
he       kuvaillevat       

PASSIIVI
         kuvailtaneen      

PERFEKTI
lienen   kuvaillut         
lienet   kuvaillut         
lienee   kuvaillut         
lienemme kuvailleet        
lienette kuvailleet        
lienevät kuvailleet        

PASSIIVI
lienee   kuvailtu          
</pre></td>
								<td>&nbsp;&nbsp;&nbsp;</td>
								<td><pre> 
  en        kuvaille
  et        kuvaille
  ei        kuvaille
  emme      kuvaille
  ette      kuvaille
  eivät     kuvaille


  ei        kuvailtane


  en    liene  kuvaillut
  et    liene  kuvaillut
  ei    liene  kuvaillut
  emme  liene  kuvailleet
  ette  liene  kuvailleet
  eivät liene  kuvailleet


  ei    liene  kuvailtu
</pre></td>
							</tr>
						</table>
						<table cellspacing="0" cellpadding="0" border="0">
							<tr>
								<td colspan="2" style="padding-bottom:10px;"><strong>Aktiivin imperatiivi</strong></td>
							</tr>
							<tr>
								<td><pre>PREESENS

(sinä)   kuvaile           
(hän)    kuvailkoon        
(me)     kuvailkaamme      
(te)     kuvailkaa         
(he)     kuvailkoot        

PASSIIVI
         kuvailtakoon      

PERFEKTI

ole      kuvaillut         
olkoon   kuvaillut         
olkaamme kuvailleet        
olkaa    kuvailleet        
olkoot   kuvailleet        

PASSIIVI

olkoon   kuvailtu          
</pre></td>
								<td>&nbsp;&nbsp;&nbsp;</td>
								<td><pre> 

  älä       kuvaile
  älköön    kuvailko
  älkäämme  kuvailko
  älkää     kuvailko
  älkööt    kuvailko


  älköön    kuvailtako



  älä      ole  kuvaillut
  älköön   olko kuvaillut
  älkäämme olko kuvailleet
  älkää    olko kuvailleet
  älkööt   olko kuvailleet



  älköön   olko kuvailtu
</pre></td>
							</tr>
						</table>
						<table cellspacing="0" cellpadding="0" border="0">
							<tr>
								<td colspan="2" style="padding-bottom:10px;"><strong>Verbin nominaalimuodot</strong></td>
							</tr>
							<tr>
								<td><pre>I INFINITIIVI              

Lyhyempi muoto:            
         kuvailla          

Pitempi muoto:             
         kuvaillakseni     
         kuvaillaksesi
         kuvaillakseen
         kuvaillaksemme
         kuvaillaksenne
         kuvaillakseen

III  INFINITIIVI           

inessiivi    kuvailemassa  
elatiivi     kuvailemasta  
illatiivi    kuvailemaan   
adessiivi    kuvailemalla
abessiivi    kuvailematta  
instruktiivi kuvaileman    
                           
Passiivi
instruktiivi kuvailtaman   
                           
                           
</pre></td>
								<td>&nbsp;&nbsp;&nbsp;</td>
								<td><pre>  II INFINITIIVI

  inessiivi     kuvaillessa
  instruktiivi  kuvaillen

  Passiivi
  inessiivi     kuvailtaessa






  IV INFINITIIVI

  nominatiivi   kuvaileminen
  partitiivi    kuvailemista
      

  I PARTISIIPPI 
  aktiivi       kuvaileva
  passiivi      kuvailtava

  II PARTISIIPPI 
  aktiivi       kuvaillut
  passiivi      kuvailtu
</pre></td>
							</tr>
						</table>

					</div>
				</td>
			</tr></table>		</div>
		<div id="footer"><a href="http://www.oph.fi/"><img src="i/oph_logo_ymmarrasuomea.gif" width="157" height="35" alt="OPH" /></a></div>
	</div>
</body>
</html>
